臺灣桃園地方法院民事判決
110年度訴字第2105號
原      告  陳怡儒  
訴訟代理人  雷皓明律師
            黃杰  律師   
複  代理人  李杰峰律師
被      告  林岳樺  
            郭遠維  
共      同
訴訟代理人  秦嘉逢律師
上列當事人間請求損害賠償事件，本院於民國110年12月7日言詞
辯論終結，判決如下：
    主      文
一、被告甲○○應給付原告新臺幣20萬元，及自民國110年11月26
    日起至清償日止，按週年利率5％計算之利息。
二、被告應連帶給付原告新臺幣20萬元，及自民國110年11月26
    日起至清償日止，按週年利率5％計算之利息。
三、原告其餘之訴駁回。
四、訴訟費用由被告甲○○負擔100分之9、被告乙○○負擔100分之4
    ，餘由原告負擔。
五、本判決第1、2項得假執行。就第1項部分，被告甲○○如以新
    臺幣20萬元為原告預供擔保，就第2項部分，被告如以新臺
    幣20萬元為原告預供擔保，均得免為假執行。
六、原告其餘假執行之聲請駁回。  
    事實及理由
一、原告主張：原告及被告甲○○於民國96年7月8日結婚，育有一
    女，雙方於110年8月4日經臺灣臺北地方法院調解離婚成立
    ，甲○○於婚姻關係存續期間，與訴外人彭灝於109年5月25日
    起至110年3月9日期間親密交往，發生多次性行為，並有從
    事性按摩服務、約砲等行為（下稱侵權事實一）；甲○○亦於
    婚姻關係存續期間，與被告乙○○交往長達3年期間，並多次
    發生性行為，其二人有與彭灝及其他第三人共同發生性行為
    （俗稱3P）之情形（下稱侵權事實二），被告已逾越有配偶
    之人與其他朋友之合理社交行為，不法侵害原告基於配偶關
    係之身分法益而情節重大，原告自得依民法第184條第1項、
    第185條第1項、第195條第1、3項等規定，就侵權事實一部
    分，向甲○○請求賠償精神慰撫金新臺幣（下同）200萬元，
    就侵權事實二部分，向被告請求連帶賠償精神慰撫金100萬
    元等語。並聲明：㈠被告甲○○應給付原告200萬元，及自起訴
    狀繕本送達翌日起至清償日止，按週年利率5％計算之利息。
    ㈡被告應連帶給付原告100萬元，及自起訴狀繕本送達翌日起
    至清償日止，按週年利率5％計算之利息。㈢願供擔保請准宣
    告假執行。
二、被告則以：伊等與彭灝僅單純好友關係，為談話百無禁忌之
    朋友，僅彭灝對甲○○單方面存有好感，然已遭甲○○予以拒絕
    ，另甲○○與原告分居後，為節省開支，曾借住乙○○住處2年
    多，然伊等與彭灝並無發生性行為、約砲及從事性按摩服務
    等行為，原告所提出之對話紀錄，或為甲○○婉拒彭灝相約交
    往、見面之語，或為甲○○安撫彭灝情緒之詞，或為伊等與彭
    灝間基於兄弟哥們情誼欲互相照應之意，且部分對話紀錄則
    與甲○○無關，均不足以作為伊等有侵害原告配偶權之證明，
    而原告請求慰撫金之數額亦屬過高等語，資為抗辯。並聲明
    ：㈠原告之訴駁回。㈡如受不利益判決，願供擔保請准宣告免
    為假執行。
三、原告及甲○○於96年7月8日結婚，育有一女，雙方於110年8月
    4日經法院調解離婚成立等情，有戶籍謄本、臺灣臺北地方
    法院110年度家調字第251號調解筆錄等件可佐（見個資卷、
    本院卷第25頁），堪信為真。
四、原告主張被告有逾越一般朋友正常社交之親密行為，侵害其
    配偶權等情，為被告所否認，並以前揭情詞置辯。本院認定
    如下：
　㈠被告是否有侵害原告之配偶權？
　1.按因故意或過失，不法侵害他人權利者，負損害賠償之責任
    ；故意以背於善良風俗之方法，加損害於他人者亦同，數人
    共同不法侵害他人之權利者，連帶負損害賠償責任，民法  
    第184條第1項、第195條第1項本文定有明文。又不法侵害他
    人之身體、健康、名譽、自由、信用、隱私、貞操，或不法
    侵害其他人格法益而情節重大者，被害人雖非財產上之損害
    ，亦得請求賠償相當之金額，民法第195條第1項前段規定甚
    明。次按婚姻係以夫妻之共同生活為其目的，配偶應互相協
    力保持其共同生活之圓滿安全及幸福，而夫妻互守誠實，係
    為確保其共同生活之圓滿安全及幸福之必要條件，故應解為
    配偶因婚姻契約而互負誠實之義務，配偶之一方行為不誠實
    ，破壞共同生活之圓滿安全及幸福者，即為違反因婚姻契約
    之義務而侵害他方之權利（最高法院55年台上字第2053號判
    例意旨參照）。故有配偶之人與他人之交往，或明知為他人
    配偶卻故與之交往，其互動方式依一般社會通念，如已逾越
    普通朋友間一般社交行為，並足動搖婚姻關係所重應協力保
    持共同生活圓滿安全幸福之忠實目的時，難認無以違背善良
    風俗之方法，加損害於他人之故意，尚不以發生通姦、相姦
    行為者為限。
  2.經查，觀諸原告所提出甲○○曾與彭灝二人赤身裸體共臥於床
    上之照片（見本院卷第27頁），及甲○○與彭灝間對話紀錄內
    容略以：「甲○○：我感情也沒有放很深但是我知道你的存在
    。彭灝：我也不曉得你是否有想一起走下去」（下稱對話一
    ）、「彭灝：那我們更不可能約會了」（下稱對話二）、「
    彭灝：我心癢癢了，皇上要翻牌召見嗎？甲○○：我也很想，
    皇上被太子牽住」（下稱對話三）、「甲○○：我要不愛你的
    話，你的身體我就不會那麼關心你如此…懂嗎，阿納達」（
    下稱對話四）、「彭灝：我恨你。甲○○：我愛你，老婆對不
    起，老婆我錯了」（下稱對話五）、「甲○○：我也有對你放
    真感情，不管你相不相信也好」（下稱對話六，見本院卷第
    29-39頁），雖甲○○辯稱前開對話紀錄遭斷章取義，實情非
    如原告所述云云，然佐以彭灝到庭證稱：我與甲○○是在同志
    交友軟體上認識的，從109年5月25日開始交往到110年3月1
    日，我跟甲○○發生過2、30次性行為，交往之初，我與甲○○
    曾互相確認感情狀態，故有對話一之情形，後來甲○○一直在
    忙家裡及公司的事情，我們無法見面，故有對話二之情形，
    有一次我想約甲○○見面，但他說被兒子的事情牽絆住了，所
    以有對話三之情形，另有一次我喝醉酒，甲○○來載我回家，
    他表示關心我的身體，所以有對話四之情形，我曾抓到甲○○
    與乙○○交往，外面還有數十名砲友，我曾經看過甲○○的手機
    ，發現他把一張自己的裸照傳給數十名砲友及網友，所以有
    對話五、六之情形等語（見本院卷第113-115頁），本院審
    酌彭灝為前開對話紀錄之發話當事人，對於對話情形、脈絡
    及真意，理當知之甚詳，其所為之證述，應為可信，是甲○○
    與彭灝間，應有交往近一年之事實，其等於交往期間曾以老
    婆、阿納達等稱謂親密相稱，另有互訴愛意之語，更有多次
    發生性行為之舉，且參以乙○○與彭灝間對話紀錄：「乙○○：
    他（指甲○○，下同）又有私下接按摩。彭灝：他說他的顧客
    都是回頭客，可以談心的那種。乙○○：看來他重操舊業」等
    語（見本院卷第61頁），亦可見原告主張甲○○有從事性按摩
    服務一節，應非全然無稽。是原告於侵權事實一所述之內容
    ，應屬可採。
  3.次查，參以原告另提出乙○○與彭灝間對話紀錄內容略以：「
    黑魔導（即乙○○之暱稱，下同）：找伴就算是三人行，也是
    要你喜歡我們倆。彭灝：我都不排斥。黑魔導：這樣才能屬
    於彼此。彭灝：是呀。黑魔導：我叫遠維，姓郭…但最近有
    嘗試三人行，有慢慢恢復一點…我知道他很愛我，我在新加
    坡一年多，他幾乎每個月來。彭灝：他就沒亂來嗎？黑魔導
    ：有，他說就一次被吹」、「彭灝：我跟甲○○早就交往了…
    去年5/25。乙○○：所以他才提出三人行…你們中間應該也有
    發生關係吧？彭灝：當然，早就交往，你說呢…乙○○：你主
    動跟我坦白的，說你同意三人行，忘了嗎？彭灝：沒忘啊，
    甲○○一直有在提…不然就試試看。乙○○：既然要三人行，就
    不該彼此有秘密…只不過性的事情，我們沒有協調好」等語
    （見本院卷第41-43、49-53頁），核與彭灝證稱：乙○○有跟
    我提議三人行，我本來沒有同意，但後來同意了，我及被告
    二人確實有一起交往，乙○○另跟我說過他與甲○○之前有嘗試
    跟別人一起發生過性行為等語相符（見本院卷第115-116頁
    ），顯見被告二人確有與彭灝及訴外人一起交往、發生性行
    為（即所稱之三人行、3P）之情形，是原告於侵權事實二所
    述之內容，亦屬有據。
  4.從而，甲○○與彭灝、被告二人間，於原告及甲○○婚姻期間所
    為之前開行為，顯已逾越一般同性朋友間正常相處之分際，
    且非社會一般通念所能忍受範圍，足以破壞原告與甲○○間婚
    姻共同生活之圓滿、安全及幸福，自屬不法侵害原告配偶權
    ，且情節重大。從而，原告依民法第184 條第1 項、第195
    條第3 項準用第1 項規定，就侵權事實一請求甲○○賠償精神
    慰撫金，就侵權事實二請求被告連帶賠償精神慰撫金，即有
    理由。 
 ㈡原告得請求被告賠償之慰撫金額為多少？ 
  1.按不法侵害他人之身體、健康、名譽、自由、信用、隱私、
    貞操，或不法侵害其他人格法益而情節重大者，被害人雖非
    財產上之損害，亦得請求賠償相當之金額，其名譽被侵害者
    ，並得請求回復名譽之適當處分；此於不法侵害他人基於父
    、母、子女或配偶關係之身分法益而情節重大者準用之，民
    法第195 條第1項、第3項規定甚明。又非財產上之損害，係
    以人格權遭遇侵害，使精神上受有痛苦為必要，其核給之標
    準，可斟酌雙方身分資力與加害程度，及其他各種情形核定
    相當之數額。 
  2.經查，原告與甲○○結婚近14餘年，婚後育有一女，原告為大
    學畢業、擔任總經理室專員、109年度所得50餘萬元，甲○○
    為研究所碩士畢業、任職私人公司、每月薪資6萬2,000元，
    乙○○為研究所碩士畢業、任職私人公司、每月薪資7萬元等
    情，業據兩造陳明在卷（見本院卷第104、109頁），本院審
    酌兩造之學歷、地位、資力，原告及甲○○婚姻存續期間、原
    告所受侵害及精神上痛苦程度、被告侵害行為態樣等一切因
    素，認原告就侵權事實一得請求甲○○賠償之精神慰撫金為20
    萬元，就侵權事實二得請求被告連帶賠償之精神慰撫金為20
    萬元，較為妥適，逾此部分之請求，即非有據，不應准許。
五、綜上所述，原告依民法第184條第1項、第185 條第1項本文
    、第195條第1、3項規定，請求甲○○給付20萬元，及自起訴
    狀繕本送達翌日即110年11月26日（見本院卷第79頁送達回
    證）起至清償日止，按週年利率5％計算之利息，另請求被告
    連帶給付20萬元，及自起訴狀繕本送達翌日即110年11月26
    日（見本院卷第79、80頁送達回證）起至清償日止，按週年
    利率5％計算之利息，為有理由，應予准許；逾此部分之請求
    ，則為無理由，應予駁回。
六、本判決所命給付之金額未逾50萬元，依民事訴訟法第389 條
    第1 項第5 款規定，應依職權宣告假執行，並依同法第392
    條第2項規定，依被告聲請宣告被告如預供擔保，得免為假
    執行。至原告敗訴部分既經駁回，其假執行之聲請失所附麗
    ，應併予駁回。
七、本件事證已臻明確，兩造其餘陳述及所提證據，經審酌後認
    與判決結果不生影響，爰不予逐一論列。
八、訴訟費用負擔依據：民事訴訟法第79條。 
中　　華　　民　　國　　111 　年　　3 　　月　　21　　日
                  民事第二庭    法　官　廖子涵
　　　　　　　　　
正本係照原本作成。
如對本判決上訴，須於判決送達後二十日內向本院提出上訴狀。
如委任律師提起上訴者，應一併繳納上訴審裁判費。
中　　華　　民　　國　　111 　年　　3 　　月　　22　　日
                                書記官  李慧慧